Minutes et répertoires du notaire Louis BRELUT de LA GRANGE, 9 juillet 1785 - 6 novembre 1802 (étude XIII)
Archives nationales
- Répertoire(s) de Louis BRELUT de LA GRANGE, 9 juillet 1785 - 1805; MC/RE/XIII/13 - MC/RE/XIII/16
  - Répertoire. an VI, vendémiaire - an XIV, nivôse, 2 vendémiaire an VI (23 septembre 1797) - 10 nivôse an XIV (1805); MC/RE/XIII/16
    - Inventaire après décès de Charles Oriac, 1er thermidor an IX (20 juillet 1801)
      inventaire après décès; Oriac, Charles
    - Inventaire après décès de Hubert Moreau, 26 thermidor an IX (14 août 1801)
      inventaire après décès; Moreau, Hubert
    - Inventaire après décès de Michel Le Gault, 22 vendémiaire an X (14 octobre 1801)
      inventaire après décès; Le Gault, Michel
    - Inventaire après décès de André Lefebvre, 24 vendémiaire an X (16 octobre 1801)
      inventaire après décès; Lefebvre, André
    - Inventaire après décès de Jean-Baptiste-Armand Jamet, 11 brumaire an X (2 novembre 1801)
      inventaire après décès; Jamet, Jean-Baptiste-Armand
    - Inventaire après décès de Jean-Baptiste-Auguste Motte, 28 brumaire an X (19 novembre 1801)
      inventaire après décès; Motte, Jean-Baptiste-Auguste
    - Inventaire après décès de Françoise-Angélique Badouville épouse Thuillier, 2 nivôse an X (23 décembre 1801)
      inventaire après décès; Badouville, Françoise-Angélique; Thuillier, M.
    - Inventaire après décès de Nicolas Vitrouil, 22 pluviose an X (11 février 1802)
      inventaire après décès; Vitrouil, Nicolas
    - Inventaire après décès de Françoise Hutin, veuve de Claude Lucelais, 13 ventôse an X (12 février 1802)
      inventaire après décès; Hutin, Françoise; Lucelais, Claude
    - Inventaire après décès de Geneviève-Julie Trubert épouse de André-Jean-Marie Brochant rue Montmartre n° 26, 3 ventôse an X (22 février 1802)
      voir la suite à la date du 26 germinal an X [16 avril 1802]
      inventaire après décès; Montmartre (rue); Trubert, Geneviève-Julie; Brochant, André-Jean-Marie
    - Inventaire après décès de Pierre-Claude Grobert, 27 floréal an X (17 mai 1802)
      inventaire après décès; Grobert, Pierre-Claude
    - Inventaire après décès de Marie-Barbe Verduret, épouse de Vincent Gaucher, 2 prairial an X (22 mai 1802)
      inventaire après décès; Verduret, Marie-Barbe; Gaucher, Vincent
    - Inventaire après décès de François Roux, 5 prairial an X (25 mai 1802)
      inventaire après décès; Roux, François
    - Inventaire après décès de François Desaye, 11 prairial an X (31 mai 1802)
      inventaire après décès; Desaye, François
    - Inventaire après décès de Marie Leconte épouse d'Edmé Vautier, 23 prairial an X (12 juin 1802)
      inventaire après décès; Leconte, Marie; Vautier, Edmé
    - Inventaire après décès de Anne-Catherine Louguehaie veuve de Jean Flamand, 4 messidor an X (23 juin 1802)
      inventaire après décès; Louguehaie, Catherine; Flamand, Jean
    - Inventaire après décès de Pierre Vallet, 27 messidor an X (16 juillet 1802)
      inventaire après décès; Vallet, Pierre
    - Inventaire après décès de Jean-Joseph Estienne, 21 thermidor an X (9 août 1802)
      inventaire après décès; Estienne, Jean-Joseph
    - Inventaire après décès de Mr Collot, 27 fructidor an X (14 septembre 1802)
      inventaire après décès; Collot (Mr)
    - Inventaire après décès de Charlotte-Henriette Rosée veuve en 1ères noces de Mr Pigache et en 2èmes noces de Marc Darbeint, 29 vendémiaire an XI (21 octobre 1802)
      inventaire après décès; Rosée, Charlotte-Henriette; Darbeint, Marc; Pigache, M.
    - Inventaire après décès de Jeanne-Aimée Dufour épouse de Louis Boulade, 30 vendémiaire an XI (22 octobre 1802)
      inventaire après décès; Dufour, Jeanne-Aimée; Boulade, Louis
    - Inventaire après décès de Nicolas-Pierre-François Loyseau, 11 frimaire an XIV (2 décembre 1805)
      inventaire après décès; Loyseau, Nicolas-Pierre-François